【裁判字號】    99,抗,32
【裁判日期】    991013
【裁判案由】    返還擔保金
【裁判全文】
臺灣高等法院花蓮分院民事裁定            99年度抗字第32號
抗  告  人  甲○○
上列抗告人因與相對人乙○○間返還擔保金事件，對於臺灣臺東
地方法院中華民國99年7月16日99年度聲字第509號裁定提起抗告
，本院裁定如下：
    主  文
抗告駁回。
抗告程序費用由抗告人負擔。
    理  由
一、原裁定意旨略以：相對人乙○○前依臺灣臺東地方法院97年
    度裁全字第526號假扣押裁定，提供新臺幣（下同）200,000
    元之擔保（即原審法院97年度存字第330號）後，對抗告人
    為假扣押執行（即原審法院97年度執全字第552號）。嗣經
    相對人聲請撤銷上開裁定確定在案（97年度裁全聲字第3號
    ）後，寄發存證信函，並定20日以上之期間，催告抗告人行
    使其權利，抗告人於99年3月25日收受通知後逾期未行使權
    利，因抗告人另已依原審法院99年度司執字第2093號給付訴
    訟費用強制執行事件，扣押前揭部分之擔保金16,476元，經
    原審法院依職權調閱97年度裁全字第526號、同年度執全字
    第552號、同年度存字第330號、99年度司執字第2093號相關
    卷宗查核無訛，爰裁定准許返還相對人乙○○上開擔保金餘
    款183,524元等語。
二、抗告意旨略以：相對人乙○○對抗告人甲○○實施強制執行
    ，自97年12月13日起天天給抗告人壓力，造成實質收入的損
    失，抗告人將請求賠償；抗告人並非逾期未行使權利，而是
    因為證明文件未能在期限內補正而遭法院駁回，抗告人實質
    請求之金額不小，又未查出相對人名下資產，為免將來求償
    無門，請勿返還相對人等語。
三、經查，抗告人迄今仍未提出其對相對人乙○○行使權利之證
    明以供本院審酌，並經本院向原審法院查詢無訛，且本院另
    依職權調閱上開保全程序及提存擔保金之相關案卷，經查均
    無不合，則原審裁定准許相對人取回擔保金餘款183,524元
    ，洵屬正當。抗告意旨所述未能行使權利之理由，均屬其個
    人主觀因素，並非法律上未能行使權利之正當理由，其據以
    提起抗告，為無理由，應予駁回。至於原裁定主文將97年度
    存字第330號誤載為93年度存字第116號部分，業經原審於99
    年9月3日裁定更正，併此敘明。
據上論結，本件抗告為無理由，依民事訴訟法第495條之1第1項
、第449條第1項、第95條、第78條，裁定如主文。
中    華    民    國    99    年    10    月    13    日
                  民事庭審判長法  官  何方興
                              法  官  陳秋錦
                              法  官  林碧玲
以上正本係照原本作成。
本件不得抗告。
中    華    民    國    99    年    10    月    13    日
                              書記官  李閔華

司法院資訊處製作；財團法人民間司法改革基金會備份。
